【裁判字號】    89,易,2642
【裁判日期】    891024
【裁判案由】    商標法
【裁判全文】
臺灣板橋地方法院刑事判決                        八十九年度易字第二六四二號
    公  訴  人  臺灣板橋地方法院檢察署檢察官
    被      告  乙○○
右列被告因違反商標法等案件，經檢察官提起公訴 (八十九年度偵字第九八四六號)
及移送併辦（八十九年度偵字第一六００九號），本院判決如左：
    主  文
乙○○連續明知於同一商品，使用相同於他人註冊商標之圖樣之商品而販賣，處有期
徒刑伍月，如易科罰金，以佰元折算壹日。緩刑貳年。
扣案如附表二所示之物品沒收。
    事  實
一、乙○○明知如附表一所示之商標圖樣，係日商甲○○股份有限公司（以下簡稱甲
    ○○公司）向經濟部中央標準局（現改制為智慧財產局）申請註冊取得如附表一
    所示之註冊號碼，指定使用於商標法施行細則第四十九條第九類之電腦、計算機
    、電視機、電動機械兒童玩具、電視遊樂器、錄有遊戲程式之卡匣、磁碟、使用
    於電視接收器之遊戲裝置等等商品，經延展或仍在專用期間內，且日商甲○○公
    司所生產之電視遊樂器程式遊戲光碟片及卡匣等物，在國內市場行銷多年，品質
    著有信譽，為相關消費大眾所共知之商品。詎乙○○自民國八十六年間某日起，
    基於概括之犯意，在臺北縣新莊市○○路一百一十三號左側搭建之鐵皮屋內，以
    每卡新臺幣（下同）五十元至三百元不等之價格，向自稱「喬威」、「龍翔」公
    司不知名之職員購入仿冒甲○○公司所產製之電視遊樂器含燒錄電腦程式之「Ｇ
    ＡＭＥ  ＢＯＹ」、「超級甲○○遊戲」卡匣等物，再以一百五十元至五百元之
    價格出售予不特定之人，牟取利益，致侵害甲○○公司之商標專用權。嗣於八十
    九年五月六日十四時許，為警在上開處所查獲，並扣得乙○○所有如附表二所示
    之物品。
二、案經甲○○公司訴由內政部警政署保安警察第二總隊報請臺灣板橋地方法院檢察
    署檢察官偵查起訴。
    理  由
一、訊據被告乙○○固坦承於前開時地為警查扣侵害告訴人甲○○公司之遊戲卡匣之
    事實，惟辯稱：並不知道「喬威」、「龍翔」公司業務員出售之卡匣係侵害他人
    商標之遊戲卡匣云云。惟查右揭犯罪事實，業據告訴代理人廖國昌律師於警訊、
    偵審中指訴甚詳，並有扣案如附表二所示之物品及現場照片、中華民國商標註冊
    證等文件在卷足資佐證，而告訴人甲○○公司所生產之「ＧＡＭＥＢＯＹ」、「
    超級甲○○遊戲」等產品係知名遊戲產品，且該公司所登記之商標非僅於我國經
    濟部中央標準局註冊登記，受我國商標法保護外，且為國際上及消費者等相關大
    眾所共知之商標，被告係以販售甲○○遊戲卡匣為業之人，自難諉為不知。從而
    本件事證明確，被告犯行堪以認定。
二、核被告乙○○所為，係犯商標法第六十三條之罪。其先後多次犯行，均時間緊接
    ，所犯構成要件相同之罪名，顯係基於概括犯意反覆為之，應論以連續犯一罪，
    並加重其刑。審酌被告之素行、犯罪動機、所生危害及犯罪後已與告訴人達成和
    解，態度良好等一切情狀，量處如主文所示之刑，並諭知易科罰金之折算標準。
    又被告前未曾受有期徒刑以上刑之宣告，有臺灣高等法院檢察署刑案紀錄簡覆表
    乙份在卷足憑，因一時失慮，偶罹刑典，事後已坦承犯行，深具悔意，經此次刑
    之宣告後，應知警惕而無再犯之虞，本院因認暫不執行其刑為當，予以宣告緩刑
    二年，用啟自新。
三、扣案如附表二所示之物品，其中編號一所示之甲○○公司仿冒卡匣，係仿冒他人
    註冊商標之商品，與其餘物品係被告供犯罪所用或預備供犯罪所用之物，業據被
    告供承在卷，併予宣告沒收之。
四、臺灣板橋地方法院檢察署八十九年度偵字第一六００九號移送意旨另以被告除侵
    害告訴人甲○○公司所登記註冊之商標外，同時侵害告訴人所享有之電腦程式著
    作，亦涉犯著作權法第九十三條之罪，請求併予審理云云。惟按著作權法第九十
    三條之罪，依同法第一百條前段之規定須告訴乃論，就被告違反著作權法部分犯
    行，茲據告訴人於八十九年十月十一日具狀撤回告訴，是此部分因告訴人撤回告
    訴而與本案並無裁判上一罪關係，自應退回由檢察官另行處理，附此敘明。
五、據上論斷，應依刑事訴訟法第二百九十九條第一項前段，商標法第六十三條、第
    六十四條，刑法第十一條前段、第五十六條、第四十一條、第七十四條第一款、
    第三十八條第一項第二款，罰金罰鍰提高標準條例第二條，判決如主文。
本案經檢察官洪清秀到庭執行職務
中      華      民      國      八十九      年    十      月    二十四  日
                                      臺灣板橋地方法院刑事第六庭
                                          法  官  徐   蘭   萍
右正本證明與原本無異。
如不服本判決，應於判決送達後十日內，向本院提出上訴狀。
                                          書記官  藍  淑  芬
中      華      民      國      八十九      年    十      月    三十一  日
附錄本案論罪科刑法條全文：
商標法第六十三條
明知為前條商品而販賣、意圖販賣而陳列、輸出或輸入者，處一年以下有期徒刑、拘
役或科或併科新臺幣五萬元以下罰金。
附表二：
┌───┬───────────┬────┬──────────────┐
│編號  │ 扣  案   物  品      │數量    │備    註                    │
├───┼───────────┼────┼──────────────┤
│一    │甲○○仿冒商標卡匣    │三百五十│                            │
│      │                      │二個    │                            │
├───┼───────────┼────┼──────────────┤
│二    │空白磁片              │一箱    │被告所有預備供犯罪所用之物  │
├───┼───────────┼────┼──────────────┤
│三    │電腦主機（內含遊戲軟體│乙台    │被告所有供犯罪所用之物      │
│      │）                    │        │        │
├───┼───────────┼────┼──────────────┤
│四    │目  錄                │四本    │同右                        │
├───┼───────────┼────┼──────────────┤
│五    │進貨單                │一包    │同右                        │
├───┼───────────┼────┼──────────────┤
│六    │帳冊                  │二本    │同右                        │
└───┴───────────┴────┴──────────────┘


司法院資訊處製作；財團法人民間司法改革基金會備份。
